# 企业怎样以固定资产增资？？小菜鸟

提问人：lisaliang588 时间：2010-09-17 16:54:52
公司想以固定资产的方式进行增资，请问需要开立验资账户吗？？ 程序是怎样的呀？？？？有什么相关的法律法规吗？？

回答人：chenyiwei
回复 楼主 lisaliang588 的帖子实物出资无需开立验资专户（因为不涉及货币出资的缴存）。请根据《公司登记管理条例》、《公司注册资本登记管理规定》、《中国注册会计师审计准则第 1602 号——验资》及其指南等规定办理。